【裁判字號】    97,審交訴,203
【裁判日期】    980731
【裁判案由】    公共危險等
【裁判全文】
臺灣高雄地方法院刑事判決           97年度審交訴字第203號
公  訴  人  臺灣高雄地方法院檢察署檢察官
被      告  乙○○
上列被告因公共危險等案件，經檢察官提起公訴（97年度偵緝字
第2042號），本院改依簡式審判程序審理，判決如下：
    主  文
乙○○犯過失傷害罪，處拘役肆拾日，如易科罰金，以新臺幣壹
仟元折算壹日；又犯肇事致人傷害逃逸罪，處有期徒刑陸月，如
易科罰金，以新臺幣壹仟元折算壹日。緩刑貳年，緩刑期間付保
護管束。並應向檢察官指定之公益團體、地方自治團體或社區提
供陸拾小時之義務勞務。
    事實及理由
一、按本件被告乙○○所犯係死刑、無期徒刑、最輕本刑為3 年
    以上有期徒刑以外之罪，其於準備程序就被訴事實為有罪之
    陳述，經受命法官告知簡式審判程序之旨，並聽取其與公訴
    人之意見後，本院認無不得或不宜改依簡式審判程序進行之
    處，爰依刑事訴訟法第273 條之1 第1 項、第284 條之1 ，
    裁定本件由受命法官獨任進行簡式審判程序，合先敘明。
二、本件犯罪事實及證據，除犯罪事實「乙○○於民國97年1 月
    18日11時55分許」更正為「乙○○未考領普通重型機車駕駛
    執照，於97年1 月19日上午11時55分許」；「夜間有照明」
    更正為「日間有自然光線」；證據部分補充「被告於本院審
    理中之自白」外，餘均引用檢察官起訴書所載，如附件。
三、核被告所為，係犯刑法第284 條第1 項前段之過失傷害罪及
    同法第185 條之4 之肇事致人傷害逃逸罪。被告所犯上開2
    罪間，犯罪行為不同，觸犯構成要件相異之罪名，自應予以
    分論併罰。被告於本案發生時，並未考領有駕駛執照乙情，
    業據其於本院審理中自承在卷（見本院卷第58頁背面），並
    有其駕駛執照資料查詢結果附卷可稽（見本院卷第24頁），
    則其因無駕駛執照駕車致使告訴人受傷，應依道路交通管理
    處罰條例第86條第1 項規定，就其上開過失傷害罪加重其刑
    。爰審酌被告騎乘機車不知小心謹慎，因而與告訴人發生車
    禍事故，並致告訴人受有傷害，且於肇事後，非但未留在事
    故現場照護告訴人，反而逃離現場，所為並無足取，惟念其
    犯後坦承犯行，態度尚佳，且已與告訴人成立和解，而願給
    付告訴人新臺幣（下同）6 萬元，並已給付其中3 萬元，有
    和解書在卷可稽（見偵2 卷第17頁），復據告訴人於偵訊中
    陳述明確（見偵2 卷第19頁），另參以告訴人因本件車禍事
    故所受傷勢並非嚴重等一切情狀，分別量處如主文所示之刑
    ，並均諭知易科罰金之折算標準，以資懲儆。末查被告前未
    曾犯罪受有期徒刑以上刑之宣告，有臺灣高等法院被告前案
    紀錄表在卷足按，且犯後坦承犯行，業有悔意，並僅因一時
    疏失並短於思慮，致觸犯本件犯行，雖其與告訴人達成和解
    後，未能繼續給付剩餘之3 萬元，惟雙方此部分之紛爭，非
    不得經由民事訴訟程序或其他途徑加以解決，本院並認被告
    經此刑之宣告後，應知警惕而信其無再犯之虞，因認暫不執
    行其刑為當，爰依刑法第74條第1 項第1 款之規定，併予宣
    告緩刑2 年，以啟自新，並依刑法第74條第2 項第5 款之規
    定，命其應向指定之公益團體、地方自治團體或社區提供60
    小時之義務勞務，另併依刑法第93條第1 項第2 款之規定，
    諭知於緩刑期間付保護管束。
據上論斷，應依刑事訴訟法第273 條之1 第1 項、第284 條之1
、第299 條第1 項前段、第310 條之2 、第454 條第2 項，道路
交通管理處罰條例第86條第1 項，刑法第185 條之4 、第284 條
第1 項前段、第41條第1 項前段、第74條第1 項第1 款、第2 項
第5 款、第93條第1 項第2 款，刑法施行法第1 條之1 ，判決如
主文。
本案經檢察官陳麗琇到庭執行職務。
中    華    民    國    98    年    7     月    31    日
                  交通法庭    法  官  陳君杰
以上正本證明與原本無異。
如不服本判決應於收受判決後10日內向本院提出上訴書狀，並應
敘述具體理由。其未敘述上訴理由者，應於上訴期間屆滿後20日
內向本院補提理由書(均須按他造當事人之人數附繕本)「切勿逕
送上級法院」。
中    華    民    國    98    年    7     月    31    日
                              書記官  李承悌
附錄本判決論罪科刑之法條：
刑法第185 條之4
駕駛動力交通工具肇事，致人死傷而逃逸者，處6 月以上5 年以
下有期徒刑。
刑法第284 條第1 項
因過失傷害人者，處6 月以下有期徒刑、拘役或500 元以下罰金
，致重傷者，處1 年以下有期徒刑、拘役或500 元以下罰金。
附件：
臺灣高雄地方法院檢察署檢察官起訴書
                                     97年度偵緝字第2042號
     被      告  乙○○  男  45歲（民國○○年○○月○○日生）
                         住屏東縣九如鄉○○村○○路74巷2
                         之2號
                         國民身分證統一編號：Ｚ000000000號
 上被告因公共危險等案件，已經偵查終結，認應該提起公訴，茲
 將犯罪事實及證據並所犯法條分敘如下：
         犯罪事實
 一、乙○○於民國97年1月18日11時55分許，駕駛車牌號碼BMD-6
     13號重型機車，沿高雄縣燕巢鄉○○村○○路由東往西方向
     行駛，行經大仁路與臥牛巷口時，本應遵守路口燈光號誌之
     指示而停等紅燈，並注意車前狀況，且依當時天候晴、夜間
     有照明、路面為乾燥、無缺陷之柏油路面、無障礙物且視距
     良好，而依當時情形並非不能注意，竟疏未注意及此，適有
     甲○○○駕駛車牌號碼001-551號重型機車，沿臥牛巷口北
     向南方向行經上開交岔路口，乙○○駕駛上開重型機車闖越
     紅燈而撞擊甲○○○，致甲○○○人車倒地並受有下背部挫
     傷等傷害。乙○○於上開事故發生後，明知甲○○○已受傷
     ，竟未在場處理，甲○○○要求其留在現場處理，卻置之不
     理，未將甲○○○送醫院急救或報警處理，竟駕車逃離現場
     ，嗣經路人報警，循線查獲。
 二、案經甲○○○訴由高雄縣政府警察局岡山分局報告偵辦。
         證據並所犯法條
 一、證據清單及待證事實
    ┌──┬─────────┬────────────┐
    │編號│   證據名稱       │       待證事實         │
    ├──┼─────────┼────────────┤
    │ (一) │被告乙○○之供述。│被告坦承於上揭時間，騎乘│
    │    │                  │上開重型機車闖越紅燈，造│
    │    │                  │成甲○○○受傷並肇事逃逸│
    │    │                  │之事實。                │
    ├──┼─────────┼────────────┤
    │ (二) │證人即告訴人吳林秀│證明同上。              │
    │    │足於警詢及偵查中之│                        │
    │    │結證。            │                        │
    ├──┼─────────┼────────────┤
    │ (三) │健仁醫院97年1月25 │告訴人受有下背部挫傷等傷│
    │    │日診斷證明書1紙。 │害並住院7日之事實。     │
    ├──┼─────────┼────────────┤
    │ (四) │道路交通事故現場圖│被告於上揭時、地，因駕車│
    │    │、道路交通事故調查│闖越紅燈而與告訴人發生車│
    │    │報告表各1份及車禍 │禍之事實。              │
    │    │現場蒐證照片17張。│                        │
    └──┴─────────┴────────────┘
 二、核被告乙○○所為，係犯刑法第185條之4肇事逃逸、同法第
     284條第1項前段過失傷害等罪嫌。被告所犯上開2罪，行為
     互殊，罪名有異，請予分論併罰。
 三、依刑事訴訟法第251條第1項提起公訴。
   此  致
 臺灣高雄地方法院
 中    華    民    國    97    年    9     月    26    日
                               檢察官    丙  ○  ○
 上正本證明與原本無異
 中    華    民    國    97    年    10    月    2     日
                               書記官    陳  貴  女
 刑法第185條之4
 （肇事遺棄罪）
 駕駛動力交通工具肇事，致人死傷而逃逸者，處6月以上5年以下
 有期徒刑。
 刑法第284條
 （過失傷害罪）
 因過失傷害人者，處6月以下有期徒刑、拘役或5百元以下罰金，
 致重傷者，處 1 年以下有期徒刑、拘役或 5 百元以下罰金。
 從事業務之人，因業務上之過失傷害人者，處1年以下有期徒刑
 、拘役或1千元以下罰金，致重傷者，處3年以下有期徒刑、拘役
 或2千元以下罰金。


司法院資訊處製作；財團法人民間司法改革基金會備份。
